【裁判字號】    97,上易,642
【裁判日期】    970604
【裁判案由】    竊盜
【裁判全文】
臺灣高等法院臺中分院刑事判決         97年度上易字第642號
上  訴  人
即  被  告  丙○○
上列上訴人因竊盜案件，不服臺灣臺中地方法院97年度易字第39
4號，中華民國97年2月20日第一審判決（起訴案號：臺灣臺中地
方法院檢察署96年度偵字第28331號)，提起上訴，本院判決如下
：
    主      文
上訴駁回。
    犯罪事實
一、丙○○曾因施用毒品及偽造文書案件，經臺灣桃園地方法院
    分別判處有期徒刑 6月、7月及5月，嗣經合併定其應執行刑
    為有期徒刑1年4月確定，於民國95年 8月11日縮刑期滿執行
    完畢，仍不知悔改，復意圖為自己不法之所有，於如附表編
    號１所示時、地，持客觀上可供作兇器使用之一字型起子 1
    支，竊取丁○○所有如附表編號１所示之自小客車 1輛，得
    手後，供己使用。再先後於如附表編號２至４所示時、地，
    持客觀上可供作兇器使用之鈑手 1支，分別竊取李宣鑫、王
    瑤琴、乙○○等人所有如附表編號２至４所示之汽車車牌各
    2面，得手後，將所竊得之5457－JV號車牌2面，懸掛在上開
    如附表編號１所示竊得之車牌QT－0780號自小客車上，再將
    該QT-0780號車牌2面丟棄在大肚溪橋下。嗣96年11月17日中
    午12時50分許，丙○○駕駛上開竊得之車輛，行經台中市○
    ○路與英才路時，因違規闖越紅燈，為警攔檢盤查，因而查
    獲，並扣得其所有供作案使用之一字型起子、鈑手各 1支，
    且在上開車輛之右前乘客座腳踏板處，起出李宣鑫、王瑤琴
    所失竊之2V-1797號及853 0-EK號之車牌各2面（業已發還各
    該被害人）。
二、案經臺中市警察局第一分局報告臺灣臺中地方法院檢察署檢
    察官偵查起訴。
    理    由
一、證據能力方面：證人丁○○、李宣鑫、王瑤琴、乙○○之警
    詢證言固屬被告以外之人於審判外之陳述，然本案當事人於
    本院調查證據時，就該等證言之證據能力並未聲明異議，依
    刑事訴訟法第159條之5第2項規定，視為有同條第1項之同意
    ，且本院審酌上開警詢筆錄作成時之情況，並無證明力過低
    或違法取得之情形，應屬適當，依刑事訴訟法第159條之5第
    2項規定，均有證據能力，自得作為證據。
二、上開犯罪事實，業據上訴人即被告丙○○於警詢、偵查、原
    審及本院審理均坦承不諱，核與證人即被害人丁○○、李宣
    鑫、王瑤琴、乙○○指述被害之情節相符，且有贓物認領保
    管單4紙、扣押物品目錄表1張、車籍查詢-基本資料詳細畫
    面4份、臺中市警察局車輛協尋電腦輸入單1張、翻拍照片5
    幀、現場圖及員警職務報告附卷可稽，足見被告之自白與事
    實相符。又刑法第321條第1項第3款之攜帶兇器竊盜罪，係
    以行為人攜帶兇器竊盜為其加重條件，此所謂兇器，其種類
    並無限制，凡客觀上足對人之生命、身體、安全構成威脅，
    具有危險性之兇器均屬之，且祇須行竊時攜帶此種具有危險
    性之兇器為已足，並不以攜帶之初有行兇之意圖為必要（最
    高法院79年台上字第5253號判例意旨參照）。本件扣案之竊
    盜工具即一字型起子、鈑手，皆為金屬材質，業經原審當庭
    勘驗無誤（見原審卷第21頁），客觀上足以對人之身體、生
    命造成傷害，自屬兇器，被告持以行竊，當係攜帶兇器犯竊
    盜罪。是被告攜帶兇器行竊之犯罪事證已臻明確，其犯行洵
    堪認定，應依法論罪科刑。
三、核被告4次竊盜行為，均係犯刑法第321條第1項第3款之加重
    竊盜罪。被告曾因施用毒品及偽造文書案件，經臺灣桃園地
    方法院分別判處有期徒刑 6月、7月及5月，嗣經合併定其應
    執行刑為有期徒刑1年4月確定，於95年 8月11日縮刑期滿執
    行完畢，有臺灣高等法院被告前案紀錄表在卷可按，其於有
    期徒刑執行完畢後，5 年內故意再犯本案均屬有期徒刑以上
    之罪，皆為累犯，應各依刑法第47條第 1項之規定加重其刑
    。被告所犯 4次竊盜罪，犯意各別，罪名不同，應分論併罰
    。
四、原審法院因認被告之罪證明確，適用刑法第321條第1項第 3
    款、第47條第1項、第51條第5款、第38條第1項第2款等規定
    ，並審酌被告有前科素行，猶不知悔悟，正值青壯之年，卻
    不思以正途賺取所需，屢為竊盜行為，對社會治安所生危害
    非小，惟念其犯後尚能坦承犯行，態度良好，及其犯罪之動
    機、目的、手段等一切情狀，各量處如附表所示之刑及定其
    應執行之刑為有期徒刑 1年10月，並說明被告各次竊盜所使
    用之一字型起子或鈑手，均係被告所有且供犯罪所用之物，
    應分別宣告沒收。核其認事用法均無違誤，量刑亦屬妥適，
    應予維持。被告上訴未提出任何有利之事證，所云未見過被
    害人，無從與之和解或取得諒解等情，並非撤銷原判決之事
    由，是被告之上訴為無理由，應予以駁回。
五、據上論斷，應依刑事訴訟法第368條，判決如主文。
本案經檢察官甲○○到庭執行職務。
中    華    民    國    97    年    6     月    4     日
            刑事第六庭    審判長法  官  李  文  雄
                                法  官  林  靜  芬
                                法  官  張  恩  賜
上列正本證明與原本無異。
不得上訴。
                                書記官  陳  如  慧
中    華    民    國    97    年    6     月    4     日
附錄論罪科刑法條
刑法第321條第1項：
犯竊盜罪而有左列情形之一者，處六月以上五年以下有期徒刑：
  一、於夜間侵入住宅或有人居住之建築物、船艦或隱匿其內而
      犯之者。
  二、毀越門扇、牆垣或其他安全設備而犯之者。
  三、攜帶兇器而犯之者。
  四、結夥三人以上而犯之者。
  五、乘火災、水災或其他災害之際而犯之者。
  六、在車站或埠頭而犯之者。
┌────────────────────────────────────┐
│附表：                                                                  │
├──┬────┬──────┬───────┬───┬─────────┤
│編號│犯罪時間│犯 罪  地 點│犯  罪  方  法│被害人│主  刑  及  從  刑│
├──┼────┼──────┼───────┼───┼─────────┤
│ １ │96年11月│台中市北區大│以自備一字型起│丁○○│處有期徒刑 1年，扣│
│    │4 日18時│雅路216巷6之│子竊取車牌QT－│      │案之一字型起子 1支│
│    │許      │4號         │0780號自小客車│      │沒收              │
│    │        │            │1輛(內含音響、│      │                  │
│    │        │            │喇叭、太陽眼鏡│      │                  │
│    │        │            │、畫作、零錢等│      │                  │
│    │        │            │物）          │      │                  │
├──┼────┼──────┼───────┼───┼─────────┤
│ ２ │96年11月│台中市西屯區│以自備鈑手竊取│李宣鑫│處有期徒刑 7月，扣│
│    │13日14時│漢口路一段54│8530－EK號車牌│      │案之鈑手1支沒收   │
│    │許      │號之1前     │2面           │      │                  │
├──┼────┼──────┼───────┼───┼─────────┤
│ ３ │96年11月│台中市北區忠│以自備鈑手竊取│王瑤琴│處有期徒刑 7月，扣│
│    │14日上午│太東路73號前│2V－1797號車牌│      │案之鈑手1支沒收   │
│    │6時許   │            │2面           │      │                  │
├──┼────┼──────┼───────┼───┼─────────┤
│ ４ │96年11月│台中市中區中│以自備鈑手竊取│乙○○│處有期徒刑 7月，扣│
│    │17日上午│華路一段 121│5457－JV號車牌│      │案之鈑手1支沒收   │
│    │11時許  │號地下室4樓 │2面           │      │                  │
└──┴────┴──────┴───────┴───┴─────────┘


司法院資訊處製作；財團法人民間司法改革基金會備份。
